# 非同一控制下合并中关于公允价值的确定

提问人：bdsgq66965 时间：2016-09-02 20:03:12
陈老师好： 1 、公司在发行股份购买资产中，对标的资产评估采用了市场法，未采用资产基础法（以资产负债表为基础，以各单项资产和负债的现行公允价值替代其历史成本的评估方法），请问陈老师，在购买日，怎样将标的公司的各项资产、负债的账面价值调整为公允价值？ 2 、对标的资产的评估基准日为 2015 年 8 月 31 日，而购买日为 2016 年 8 月 30 日，时间基本卡在了 1 年内，那 2016 年 8 月30 日的公允价值又怎么确定呢？ 谢谢陈老师。

回答人：chenyiwei
1 、应进行“购买对价分摊”（PPA）为目的的评估，本版面上对此讨论较多，请自行搜索。 2 、应以购买日为基准日进行上述PPA评估，该评估应自购买日起 12 个月内完成，并据此进行账务调整，视同在购买日已经按照PPA评估的结果进行了账务处理。如果当初的交易基准日（2015.8.31）进行过资产基础法评估的，且在该评估报告有效期内影响资产评估价值的内外部因素未发生重大变化，则也可以以原基准日的成本法评估值为起点，通过对过渡期内的折旧、摊销、成本结转等进行调整，以调整结果模拟购买日的公允价值。

提问人：bdsgq66965 时间：2016-09-03 08:38:04
谢谢陈老师。在评估报告中也列示了资产基础法的评估结果，但两种方法差异巨大，也解释了选用市场法结果的原因，请问陈老师，资产基础法的评估结果就没参考价值了吧。

回答人：chenyiwei
只能说资产基础法的评估结果没有作为交易定价的参考，但对于会计上的PPA分摊仍有一定参考价值。